【裁判字號】    97,交聲,926
【裁判日期】    970429
【裁判案由】    違反道路交通管理處罰條例聲明異議
【裁判全文】
臺灣臺北地方法院交通事件裁定         97年度交聲字第926號
原處分機關  臺北市交通事件裁決所
異議人即
受處分人    甲○○
上列異議人即受處分人因違反道路交通管理處罰條例案件，對於
臺北市交通事件裁決所於民國九十七年四月七日所為之北市裁二
字第裁２２—１ＡＤ０３３１１４號處分，聲明異議，本院裁定
如下：
    主  文
異議駁回。
    理  由
一、按「汽車駕駛人在禁止臨時停車處所停車者，處新臺幣（下
    同）六百元以上一千二百元以下罰鍰」，道路交通管理處罰
    條例第五十六條第一項第一款定有明文。復按「禁止臨時停
    車線，用以指示禁止臨時停車路段，以劃設於道路緣石正面
    或頂面為原則，無緣石之道路得標繪於路面上，距路面邊緣
    以三十公分為度。本標線為紅色實線，線寬除設於緣石，正
    面者以緣石高度為準外，其餘皆為十公分」，道路交通標誌
    標線號誌設置規則第一百六十九條第一項、第二項規定甚明
    。另按「逕行舉發違反道路交通管理事件，經汽車所有人依
    通知單所載應到案日期前到案，並告知違規駕駛人姓名、
    身分證統一編號及住址者，處罰機關應即另行通知違規駕駛
    人到案依法處理，逾應到案日期者，處罰機關應依道路交通
    管理處罰條例第八十五條第三項規定處罰該汽車所有人」，
    違反道路交通管理事件統一裁罰基準及處理細則第二十四條
    亦定有明文，易言之，如汽車駕駛人在道路違規，為警當場
    攔停者，處罰機關固應對汽車駕駛人為處罰，惟若舉發機關
    並非當場對該部汽車攔停，而係依違反道路交通管理事件統
    一裁罰基準及處理細則第二十三條第一項第五款規定以科學
    儀器取得違規證據資料（如照相機或測速器）逕行舉發者，
    此際舉發機關只能依上開處理細則第二十三條第二項規定對
    汽車所有人為掣單舉發，而如經舉發之汽車所有人在舉發通
    知單之應到案日期前到案，並告知處罰機關該名實際違規駕
    駛人姓名、身分證統一編號及住址者，處罰機關應即依前開
    細則第二十四條規定處罰該名違規駕駛人。
二、本件異議人即受處分人甲○○於民國九十七年一月十七日九
    時二十六八分許，將王立中所有之車牌號碼：九六一八—Ｄ
    Ｑ號自用小客車停放在臺北市○○路一二七號前標繪紅色禁
    止臨時停車路段，經原舉發單位即臺北市政府交通局交通助
    理員莊振超依道路交通管理處罰條例第五十六條第一項第一
    款規定掣發臺北市政府交通局北市交停字第１ＡＤ０３３１
    １４號舉發違反道路交通管理事件通知單予以舉發，指定車
    主王立中應於九十七年二月二十日到案接受裁罰，嗣異議人
    於九十七年一月十七日以交通違規案件陳述書向原處分機關
    表明上揭車輛係由伊駕駛，原處分機關函請舉發機關調查結
    果，認該車輛確係由異議人駕駛，異議人有上開違規行為，
    乃依道路交通管理處罰條例第五十六條第一項第一款規定，
    於九十七年四月七日以臺北市交通事件裁決所北市裁二字第
    裁２２—１ＡＤ０３３１１４號違反道路交通管理事件裁決
    書裁處異議人罰鍰九百元，嗣異議人不服，於九十七年四月
    七日以聲明異議狀向本院異議，有聲明異議狀（見本院卷第
    二至四頁）、臺北市政府交通局北市交停字第１ＡＤ０３３
    １１４號舉發違反道路交通管理事件通知單暨採證照片（見
    本院卷第八頁）、臺北市交通事件裁決所北市裁二字第裁２
    ２—１ＡＤ０３３１１４號違反道路交通管理事件通知單（
    見本院卷第九頁）、送達證書（見本院卷第十頁）、提供違
    規駕駛申請書（見本院卷第十一頁）及交通違規案件陳述書
    （見本院卷第十四頁）在卷足憑。
三、聲明異議意旨略以：本件逕行舉發之交通助理員並非交通警
    察，不具合法公權力，不符道路交通管府罰條例第七條之二
    第二項四款之得逕行舉發規定，遑論已完成告發程序，為此
    聲明異議，請求撤銷原處分云云。
四、訊據異議人坦承有於上揭時、地將王立中所有之車牌號碼：
    九六一八—ＤＱ號自用小客車停放在臺北市○○路一二七號
    前標繪紅色禁止臨時停車路段等情，並有採證照片在卷足憑
    （見本院卷第八頁）；異議人雖以本件係由交通助理員舉發
    ，交通助理員並不得執行公權力，質疑本件告發程序之合法
    云云。惟按「道路交通管理之稽查，違規紀錄，由交通勤務
    警察，或依法令執行交通稽查任務人員執行之。前項稽查，
    得由交通助理人員協助執行，其稽查項目為違規停車者，並
    得由交通助理人員逕行執行之；其設置、訓練及執行之辦法
    ，由內政部會同交通部定之。」，道路交通管理處罰條例第
    七條定有明文，本件係取締違規停車，依上揭規定，自得交
    予交通助理人員逕行執行之；綜上，是異議人上揭所辯，實
    屬卸責之詞，難以憑信。
五、綜上所述，本件異議人有前揭違規行為，原處分機關依道路
    交通管理處罰條例第五十六條第一項第一款及違反道路交通
    管理事件統一裁罰基準及處理細則第四十三條、第四十四條
    、第六十一條等規定，裁處異議人罰鍰九百元，核無違誤，
    本件異議人之異議為無理由，自應將其異議駁回。
據上論斷，應依道路交通案件處理辦法第十九條，裁定如主文。
中    華    民    國    97    年    4     月    29    日
                        交通法庭法  官  李家慧
以上正本證明與原本無異
如不服本裁定應於送達後5日內向本院提出抗告狀
                                書記官  鄭淑丰
中    華    民    國    97    年    4     月    29    日


司法院資訊處製作；財團法人民間司法改革基金會備份。
